臺灣高雄地方法院刑事判決　　　　　　　　　　　　　九十年度易字第四五九五號
　　公　訴　人　臺灣高雄地方法院檢察署檢察官
　　被　　　告　甲○○
右列被告因傷害等案件，經檢察官聲請以簡易判決處刑（九十年度偵字第一七六三八
號），本院認不宜以簡易判決處刑，改依通常程序判決如左︰
    主  文
甲○○傷害人之身體，科罰金伍千元，如易服勞役，以佰元折算壹日。被訴公然侮
辱部分無罪。
    事  實
一、甲○○於民國九十年二月十二日晚上十一時許，在高雄縣鳳山市○○○街「大三
    園廣場」大廈庭院，因細故與乙○○發生爭執，竟基於傷害之故，以拳打及腳踢
    之方式毆打乙○○，致乙○○受有右小腿擦傷三×三公分之傷害。
二、案經乙○○訴由高雄縣警察局鳳山分局移送臺灣高雄地方法院檢察署檢察官偵查
    後聲請以簡易判決處刑，本院鳳山簡易庭認不宜以簡易判決處刑，簽准改依通常
    程序審理。
    理  由
一、訊之被告甲○○矢口否認有何傷害之犯行，辯稱：當時係告訴人乙○○打伊，伊
    受有多處傷害，且乙○○之弟劉慶堂亦在該地，伊不可能打乙○○云云。經查，
    右揭犯罪事實，業據告訴人乙○○於警、偵訊及本院審理中指訴綦詳，證人即「
    大三園廣場」社區之管理員邱義國於偵訊中結證：我有看到被告與乙○○在車道
    上拉拉扯扯，拉扯完，被告跑到大廳，被告有跌倒，乙○○沒有跌倒等語在卷（
    偵卷第七頁），另證人即「大三園廣場」大廈管理委員會監察委員潘志銘於警訊
    中亦證稱：當時他們兩人（指被告及乙○○）都有出手要毆打對方之動作，但都
    未打到對方，兩人有互相拉扯等語（九十年五月二日警訊筆錄），乙○○受有前
    開傷害，亦有診斷證明書一紙附於警卷可按，被告既與乙○○因細故發生爭執，
    並有互相拉扯、毆打之動作，則乙○○所有之前開傷害，係被告所造成，堪以認
    定，被告前揭辯詞，與乙○○之指訴及證人邱義國、潘志銘之證述不符，顯係事
    後卸責之詞，不足採信。本件被告傷害之犯行，事證明確，洵堪認定。
二、核被告所為，係犯刑法第二百七十七條第一項之傷害罪。審酌被告與乙○○原係
    鄰居，因細故發生爭執，乙○○所受之傷害僅係右小腿擦傷三×三公分之傷害，
    傷害，傷勢甚輕微等一切情狀，爰酌情量處如主文所示之刑，並諭知易服勞役之
    折算標準。
三、公訴意旨另以：被告甲○○於事實欄所載之時間、地點，另行起意，以「瘋女人
    」等語，大聲辱罵乙○○，因認被告涉犯刑法第三百零九條第一項之公然侮辱罪
    嫌。訊之被告堅決否認有何公然侮辱之犯行，辯稱：伊沒有罵乙○○等語。按犯
    罪事實應依證據認定之，無證據不得推定其犯罪事實；不能證明被告犯罪者，應
    諭知無罪之判決，刑事訴訟法第一百五十四條、第三百零一條第一項分別定有明
    文。又告訴人之指訴，係以使被告受刑事訴追為目的，是其陳述是否與事實相符
    ，仍應調查其他證據以資審認（最高法院五十二年臺上字第一三○○號判例參照
    ）。公訴人認被告涉犯公然侮辱之犯行，無非以乙○○之指訴及證人劉慶堂之證
    述資為論罪之依據。經查：乙○○於右揭時、地，係與被告互毆，致被告亦受有
    右髖部位瘀青等七處傷害，所犯傷害部分，經臺灣高雄地方法院檢察署檢察官以
    九十年度偵字第九三○○號提起公訴後，經本院於九十一年一月二十四日以九十
    年度易字第二二五號判處乙○○拘役四十日，有該判決書及驗傷診斷證明書附
    卷可稽，而證人劉慶堂係乙○○之弟，亦於右揭時、地，因以言詞恐嚇被告，經
    本院九十年十一月七日以九十年易字第三三二八號判決，處拘役四十日，並於九
    十年十二月十日確定，亦經本院調閱九十易字第三三二八號案卷核閱無訛，則乙
    ○○與劉慶堂之陳述，顯有偏頗而不足採為認定事實之依據，況劉慶堂於警訊中
    亦未提及被告有以「瘋女人」之言語辱罵乙○○，另在場之證人邱義國、潘志銘
    陳、阮焜發於警、偵訊中均陳稱當時未聽到被告有何辱罵乙○○之言詞，是尚難
    以乙○○之指訴，遽認被告有何公然侮辱之犯行。此外，本院復查無其他積極證
    據，足認被告有公訴人所指之公然侮辱之犯行，不能證明被告此部分之犯行，自
    應為無罪之諭知。
據上論斷，應依刑事訴訟法第四百五十二條、第二百九十九條第一項前段、第三百零
一條第一項，刑法第二百七十七條第一項、第四十二條第二項，罰金罰鍰提高標準條
例第一條前段、第二條，判決如主文。
中      華      民      國      九十一      年      九    月    十七    日
                                    臺灣高雄地方法院刑事第庭
                                        法  官    涂裕洪
右正本證明與原本無異。
如不服本判決，應於判決送達後十日內，向本院提出上訴狀。
                                        書記官    賴佳慧
中    華    民    國      九十一      年      九      月      十八      日
附錄本判決論罪之法條全文
刑法第二百七十七條條第一項
  傷害人之身體或健康者，處三年以下有期徒刑、拘役或一千元以罰金。
